【裁判字號】    97,易,2523
【裁判日期】    971023
【裁判案由】    竊盜等
【裁判全文】
臺灣臺北地方法院刑事判決              97年度易字第2523號
公  訴  人  臺灣臺北地方法院檢察署檢察官
被      告  乙○○
                      弄7號5.
上列被告因竊盜等案件，經檢察官提起公訴（97年度偵字第1422
0號），本院判決如下：
    主      文
乙○○攜帶兇器竊盜，處有期徒刑陸月，如易科罰金，以新臺幣
壹仟元折算壹日。
    事      實
一、乙○○係臺北縣新店市○○路51號「臺北藍天社區」之管理
    員，於民國97年4月6日上午11時37分許，因不滿非社區住戶
    之甲○○將其所有車號ZXY-942機車停放於社區騎樓下，乃
    意圖為自己不法之所有，持以金屬材質製成、得用以剪斷安
    全帽帽帶，客觀上足以對於人之生命、身體、安全構成威脅
    而屬兇器之類似鉗子或剪刀之工具1支，剪斷甲○○懸掛於
    機車坐墊下方之安全帽帽帶，竊取該安全帽得手，並因而損
    壞該安全帽帽帶，適甲○○返回停車處，當場目睹乙○○正
    手持該類似鉗子之工具及安全帽走回管理員室，上前質問，
    而查悉上情。
二、案經甲○○訴由臺北縣政府警察局新店分局報請臺灣臺北地
    方法院檢察署檢察官偵查起訴。
    理      由
一、訊據被告乙○○矢口否認有何竊盜及毀損犯行，辯稱：伊當
    天在警衛室內值班，告訴人甲○○過來表示安全帽帶子遭剪
    斷，懷疑係伊或其他管理員所為，伊表示可報警請警方前來
    處理，伊根本未持類似鉗子之工具剪斷及竊取安全帽云云。
    惟查，上開事實，業據證人即告訴人甲○○於本院證稱：當
    天上午10點半左右，我將機車停放在該棟社區大樓騎樓內，
    將安全帽掛在機車座墊底下的勾環上，停車之後我原本和我
    太太要去爬山，後來5分鐘後我又想回頭去買礦泉水，我回
    到機車停放處時，看見著保全制服的被告右手拿著類似鉗子
    的工具，左手拿著我的安全帽，我就跟著他進入管理員室，
    問他為何要拿我的安全帽，他就走到管理員室，還說這棟大
    樓外人不准停車，之後我不斷詢問他為何要拿我的安全帽，
    講了大約5到10分鐘，被告就在管理員室將安全帽還給我，
    我拿到安全帽的時候，發現安全帽的帶子已經斷裂，後來我
    騎機車到最近的派出所請警察到場處理，回到現場已經過了
    大約20分鐘，警察有調閱監視器，可是發現將近5分鐘的時
    間是空白的，我有跟警察一起觀看監視器，發現從我停好車
    到我返回騎樓這段期間的畫面都沒有拍下來，之後畫面又呈
    現正常的情形等語明確（見本院卷第22至24頁），並有贓物
    認領保管單、帽帶斷裂之安全帽照片、監視器照片在卷可稽
    （見偵查卷第12頁、第20至24頁）。依告訴人前開所證，其
    將機車停放於被告任職管理員之臺北藍天社區大樓騎樓下，
    嗣返回欲購買礦泉水時，即發現被告一手持其原本懸掛於機
    車坐墊下方之安全帽，另一手則持類似鉗子或剪刀之工具正
    走回管理員室，因而上前詢問，幾經質問，被告方將帽帶已
    遭剪斷之安全帽歸還，並表示該騎樓外人不准停車等語，足
    見被告係因不滿非社區住戶之告訴人將機車停放於社區騎樓
    下，遂以形似鉗子或剪刀之工具剪斷懸掛於機車坐墊下之安
    全帽帶子後，竊取該安全帽無訛。查被告與告訴人素昧平生
    ，二人間原無怨隙，告訴人於本院依法具結且於擔負偽證罪
    責之情形下，仍為上開證述，其證明力又無明顯低落或其他
    不可採憑之情形，自足援為不利於被告之認定依據。被告辯
    稱係告訴人手持安全帽前來質問何以帽帶斷裂云云，顯與告
    訴人證稱自被告手中取回帽帶斷裂之安全帽一節，有所不合
    ，其辯稱未持工具竊取安全帽云云，核係事後卸責之詞，不
    足採信。又被告持以剪斷安全帽帽帶之工具，其形似剪刀或
    鉗子，且係以金屬材質製成，此據告訴人證述綦詳（見本院
    卷第23頁反面），該工具既以金屬材質製成，且得以剪斷安
    全帽帶子，顯見具有一定程度之銳利性，客觀上亦足以對於
    人之生命、身體構成威脅而具有危險性，自屬刑法所謂兇器
    甚明。綜上，本件事證明確，被告犯行堪予認定，應依法論
    科。
二、核被告所為，係犯刑法第354條之毀損罪及同法第321條第1
    項第3款之攜帶兇器竊盜罪。被告剪斷安全帽帶子後竊取該
    安全帽，係以一個行為同時觸犯上開二罪名，為想像競合犯
    ，應依刑法第55條規定從一較重之攜帶兇器竊盜罪處斷。爰
    審酌被告任職於社區之管理員，因不滿告訴人將機車停放於
    社區騎樓，故持工具剪斷安全帽帶取走該安全帽之犯罪動機
    、目的、手段，其所竊取安全帽之價值尚低，且已由告訴人
    領回，惟被告犯後矢口否認犯行，態度難謂良好等一切情狀
    ，量處如主文所示之刑，並諭知易科罰金之折算標準。又被
    告持以剪斷安全帽帶之類似鉗子或剪刀之工具1支，並未扣
    案，且無積極證據證明係被告所有之物且現仍存在，為免將
    來執行之困難，爰不宣告沒收，附此敘明。
據上論斷，應依刑事訴訟法第299條第1項前段，刑法第321條第1
項第3款、第354條、第55條、第41條第1項前段，刑法施行法第1
條之1，判決如主文。
本案經檢察官葉惠燕到庭執行職務。
中    華    民    國    97    年    10    月    23    日
                  刑事第十一庭  法  官  林庚棟
本件正本證明與原本無異。
如不服本判決，應於判決送達後10日內，向本院提出上訴狀；上
訴書狀應敘述具體理由，未敘述上訴理由者，應於上訴期間屆滿
後20日內補提上訴理由書於本院。
                                書記官  殷玉芬
中    華    民    國    97    年    10    月    24    日
附錄本案論罪科刑法條全文
中華民國刑法第321條：
犯竊盜罪而有左列情形之一者，處6月以上、5年以下有期徒刑：
一、於夜間侵入住宅或有人居住之建築物、船艦或隱匿其內而犯
    之者。
二、毀越門扇、牆垣或其他安全設備而犯之者。
三、攜帶兇器而犯之者。
四、結夥三人以上而犯之者。
五、乘火災、水災或其他災害之際而犯之者。
六、在車站或埠頭而犯之者。
前項之未遂犯罰之。
中華民國刑法第354條：
毀棄、損壞前二條以外之他人之物或致令不堪用，足以生損害於
公眾或他人者，處2年以下有期徒刑、拘役或500元以下罰金。


司法院資訊處製作；財團法人民間司法改革基金會備份。
